【裁判字號】    99,抗,928
【裁判日期】    990824
【裁判案由】    聲請定其應執行刑
【裁判全文】
臺灣高等法院刑事裁定                   99年度抗字第928號
抗  告  人
即  受刑人  甲○○
上列抗告人因聲請定其應執行刑案件，不服臺灣板橋地方法院中
華民國99年6月11日裁定（99年度聲字第2729號），提起抗告，
本院裁定如下：
    主  文
抗告駁回。
    理  由
一、原裁定意旨略以：抗告人即受刑人甲○○（下稱抗告人）因
    違反毒品危害防制條例等案件，茲檢察官聲請定其應執行之
    刑，經審核認聲請如原裁定附表編號2至9所示之罪為正當，
    爰依刑事訴訟法第477條第1項，刑法第53條、第51條第5款
    ，裁定其應執行有期徒刑8年3月；惟就原裁定附表編號9所
    示之罪竟又於附表編號1重行聲請，係違反一事不再理原則
    ，此部分依法自應予駁回等語。
二、抗告意旨略以：刑法新法實施以來，參照原審定其應執行刑
    之其他案件如98年聲字第2835號裁定，所涉之毒品、竊盜等
    罪，合計共42個月（3年6月），經數罪併罰後之定應執行刑
    22個月（1年10月），相較於抗告人，何止天壤之別，抗告
    人所涉之罪，僅單一吸食毒品罪，侵害之法益、造成之危害
    ，相較之下，實屬低度行為，定應執行刑反較高度行為重，
    不公之處，昭然可見，請給抗告人一個合理公平之裁定云云
    。
三、按裁判確定前犯數罪者，併合處罰之。數罪併罰，有二裁判
    以上者，依刑法第51條之規定，定其應執行之刑，刑法第50
    條、第53條分別定有明文。次按法律上屬於自由裁量之事項
    ，並非概無法律性之拘束。自由裁量係於法律一定之外部性
    界限內（以定執行刑言，即不得違反刑法第51條之規定）使
    法官具體選擇以為適當之處理；因此在裁量時，必須符合所
    適用之法規之目的。更進一步言，須受法律秩序之理念所指
    導，此亦即所謂之自由裁量之內部性界限。關於定應執行之
    刑，既屬自由裁量之範圍，其應受此項內部性界限之拘束，
    要屬當然，固有最高法院80年臺非字第473號判例可稽。又
    更定之應執行刑，不應比前定之應執行刑加計其他裁判所處
    刑期後為重，否則即與法律秩序理念及法律目的之內部界限
    有違，難認適法（最高法院93年度台非字第192號裁定參照
    ）。依刑法第51條第5款規定定執行，並非減刑之依據，法
    院定執行刑時，如已審酌被告所犯各罪中，曾定執行刑者所
    定刑度，在數罪各刑之宣告刑或執行刑合併刑期範圍內重定
    執行刑，即無違法可言。再按，按定應執行刑之裁定與科刑
    之確定判決具有同一效力，又對於已判決確定之各罪，已經
    定其應執行之刑者，如又重複裁定其應執行之刑，自係違反
    一事不再理之原則（最高法院68年度台非字第50號判例意旨
    參照）。
四、經查：本件原裁定以抗告人先後犯如原裁定附表編號2至9所
    示各罪，經分別判處如其附表所示之刑確定，檢察官聲請原
    審法院定其應執行之刑，原審法院經審核卷證結果，認其聲
    請為正當，依刑事訴訟法第477條第1項，刑法第53條、第51
    條第5款等規定，裁定應執行刑為有期徒刑8年3月。經核原
    裁定附表編號2至9所示之各宣告刑中之刑期最長者為原裁定
    附表編號6，其宣告刑為有期徒刑3年10月，各刑合併後為有
    期徒刑8年7月（其中附表編號4、5前曾定其應執行刑有期徒
    刑11月，獲減有期徒刑2月之利益；附表編號6、7前曾定其
    應執行刑有期徒刑5年10月，獲減有期徒刑1年7月之利益；
    附表編號8、9前曾定其應執行刑有期徒刑8月，獲減有期徒
    刑2月之利益），揆諸上開規定及說明，抗告人本件定其應
    執行刑之範圍為：有期徒刑3年10月以上，有期徒刑8年7月
    以下。而本件抗告人之應執行刑為有期徒刑8年3月，依法合
    於法所定之外部界限，且亦未逾自由裁量之內部性界線。另
    ，檢察官聲請如原裁定附表編號1所示之罪與如原裁定附表
    編號9所示之罪係同一之犯罪，即重複聲請，揆諸上開之說
    明，係違反一事不再理原則，是原裁定附表編號1所示之罪
    依法自應予駁回。經核原審之裁定於法均無不合。抗告人徒
    以上情，任意指摘原裁定不當，求予撤銷改判，為無理由，
    應予駁回。
五、據上論結，應依刑事訴訟法第412條，裁定如主文。
中    華    民    國    99    年    8     月    24    日
                  刑事第二十庭審判長法  官  楊貴雄
                                    法  官  周明鴻
                                    法  官  林銓正
以上正本證明與原本無異。
如不服本裁定，應於收受送達後五日內向本院提出抗告狀。
                                    書記官  張淨卿
中    華    民    國    99    年    8     月    30    日

司法院資訊處製作；財團法人民間司法改革基金會備份。
